---
title: "Untitled"
author: "Isaura Rosas-Reinhold"
date: "26 de mayo de 2018"
output:
  pdf_document: default
  html_document: default
---

###Descargar datos 

```{r}
fname <- "http://www.ncbi.nlm.nih.gov/geo/download/?acc=GSE49712&format=file&file=GSE49712_HTSeq.txt.gz"
download.file(fname, destfile = "GSE49712_HTSeq.txt.gz")
```

###Descargar librerias

```{r}
source("http://bioconductor.org/biocLite.R")
biocLite("edgeR", dependencies = TRUE)
```

```{r}

source("https://bioconductor.org/biocLite.R")
biocLite("limma")
```

###Cargar libreria

```{r}
library("edgeR")
library("limma")

```


```{r}
getwd()
```

###Leer datos descaragdos y revisarlos
```{r}
data_raw <- read.table("GSE49712_HTSeq.txt.gz", header = TRUE)

dim(data_raw)
head(data_raw)
tail(data_raw)
```



###Remover las ultimas 5 lineas del archivo que contiene el resumen estadistico
```{r}
data_clean <- data_raw[1:(nrow(data_raw) - 5), ]
```


###Remover genes poco expresados o no expresados usando cpm (counts por million)

```{r}
cpm_log <- cpm(data_clean, log = TRUE)
median_log2_cpm <- apply(cpm_log, 1, median)
hist(median_log2_cpm)
expr_cutoff <- -1
abline(v = expr_cutoff, col = "red", lwd = 3)
sum(median_log2_cpm > expr_cutoff)
data_clean <- data_clean [median_log2_cpm > expr_cutoff, ]
```

###Después de filtrar recalculamos log2 cpm
```{r}
cpm_log <- cpm(data_clean, log = TRUE)
```

###heatmap de matriz de corelación 
```{r}

heatmap(cor(cpm_log))

```

###PCA para ver relaciones entre las muestras
```{r}
pca <- prcomp(t(cpm_log), scale. = TRUE)
plot(pca$x[, 1], pca$x[, 2], pch = ".", xlab = "PC1", ylab = "PC2")
text(pca$x[, 1], pca$x[, 2], labels = colnames(cpm_log))
summary(pca)
```

###Prueba de expresión diferencial
```{r}
group <- substr(colnames(data_clean), 1, 1)
group
y <- DGEList(counts = data_clean, group = group)
y
```

###Normalización del conteo de genes usando el método TMM 
```{r}

y <- calcNormFactors(y)
y$samples
```

###Modelar la varianza del conteo de lecturas por gen

```{r}
y <- estimateDisp(y)
sqrt(y$common.dispersion) # biological coefficient of variation
plotBCV(y)
```

###Prueba de expresión diferncial entre dos clases usando un método Fisher's Exact Test

```{r}
et <- exactTest(y)
results_edgeR <- topTags(et, n = nrow(data_clean), sort.by = "none")
head(results_edgeR$table)

```

###Cuántos genes estan diferencialemente expresados en un FDR de 10%?

```{r}
sum(results_edgeR$table$FDR < .1)
plotSmear(et, de.tags = rownames(results_edgeR)[results_edgeR$table$FDR < .1])
abline(h = c(-2, 2), col = "blue")
```

###Prueba con más de dos grupos de comparación 

```{r}
set.seed(123)
batch <- sample(c("one", "two"), 10, replace = TRUE)
rin <- sample(6:10, 10, replace = TRUE)
```

###Creamos una matriz para describir el modelo estadistico

```{r}
y <- DGEList(data_clean)
y <- calcNormFactors(y)
design <- model.matrix(~group + batch + rin)
design
```

###Prueba.

```{r}
y <- estimateDisp(y, design)
fit <- glmFit(y, design)
lrt <- glmLRT(fit, coef = 2)
topTags(lrt)
```


###Boxplot.

```{r}

boxplot(as.numeric(data_clean["HBB", ]) ~ group)
```



